臺灣彰化地方法院刑事判決　　　　　　　　　　　　　九十三年度訴字第四八號
　　公　訴　人　臺灣彰化地方法院檢察署檢察官
　　被　　　告　甲○○
右列被告因違反毒品危害防制條例案件，經檢察官提起公訴（九十三年度毒偵字第三
四五號），於本院準備程序中，被告就被訴事實為有罪之陳述，經裁定改行簡式審判
程序，本院判決如左：
    主  文
甲○○連續施用第一級毒品，處有期徒刑柒月；又連續施用第二級毒品，處有期徒刑
參月。應執行有期徒刑玖月。
    事  實
一、甲○○前曾於民國八十七年、八十九年間，均因施用毒品案件，分經本院以八十
    七年度毒聲字第一四二０號、八十九年度毒聲字第一四六九號裁定送觀察、勒戒
    後，均認無繼續施用毒品之傾向，由臺灣彰化地方法院檢察署檢察官分別於八十
    七年十月二十六日、八十九年五月十五日，以八十七年度偵字第八八八九號、八
    十九年度毒偵字第一四四０號不起訴處分確定，且其八十九年該次之觀察、勒戒
    ，業於八十九年五月十六日執行完畢釋放。詎甲○○仍不知悔改，未能戒除毒癮
    ，並基於施用第一級毒品之概括犯意，自九十二年九月十五日起至九十二年九月
    二十日止，在其位於彰化縣彰化市○○里○○路○段三六一巷十一號住處，以將
    海洛因加水置入其所有針筒內注射之方式，連續施用第一級毒品海洛因共三、四
    次。其另基於施用第二級毒品甲基安非他命（起訴書誤載為安非他命）之概括犯
    意，於九十二年九月上旬某日及九十二年九月十七日，在其前揭住處，以將甲基
    安非他命置於其所有玻璃球吸食器中，下方以火燒烤，使產生煙霧後吸食之方式
    ，連續施用第二級毒品甲基安非他命二次。嗣於九十二年九月二十日下午二時二
    十分許，經警持本院核發搜索票至上址甲○○住處搜索，經甲○○同意採尿後送
    驗，結果呈甲基安非他命及嗎啡陽性反應，而查知上情。
二、案經彰化縣警察局彰化分局報告臺灣彰化地方法院檢察署檢察官偵查起訴。
    理  由
一、按除被告所犯為死刑、無期徒刑、最輕本刑為三年以上有期徒刑之罪或高等法院
    管轄第一審案件者外，於前條第一項程序進行中，被告先就被訴事實為有罪之陳
    述時，審判長得告知被告簡式審判程序之旨，並聽取當事人、代理人、辯護人及
    輔佐人之意見後，裁定進行簡式審判程序；除簡式審判程序及簡易程序案件外，
    第一審應行合議審判，刑事訴訟法第二百七十三條之一第一項、第二百八十四條
    之一分別定有明文。本件被告甲○○所涉係死刑、無期徒刑、最輕本刑為三年以
    上有期徒刑之罪或高等法院管轄第一審案件以外之罪，並於本院行準備程序時就
    被訴事實為有罪之陳述，本院合議庭依前揭規定，經評議結果，裁定改由受命法
    官獨任行簡式審判程序，先予敘明。
二、右揭犯罪事實，業據被告甲○○於本院審理時坦承不諱，且其於九十二年九月二
    十日經警採尿送驗結果，確呈甲基安非他命及嗎啡陽性反應，此有彰化縣警察局
    彰化分局委託檢驗尿液代號與真實姓名對照認證單、彰化縣衛生局九十二年九月
    二十九日煙毒尿液檢驗成績書各一紙在卷可稽（見警卷第六、七頁），且被告於
    九十二年間雖曾至行政院衛生署草屯療養院就診並服用藥物，惟該藥物食用後尿
    液並不會呈甲基安非他命或嗎啡陽性反應，此亦有該署九十三年三月十九日草療
    精字第一三六四號函一紙在卷可稽（見偵字卷第一九頁），是被告自白核與事實
    相符。又被告前於八十七年、八十九年間，均因施用毒品案件，分經本院以八十
    七年度毒聲字第一四二０號、八十九年度毒聲字第一四六九號裁定送觀察、勒戒
    後，均認無繼續施用毒品之傾向，由臺灣彰化地方法院檢察署檢察官分別於八十
    七年十月二十六日、八十九年五月十五日，以八十七年度偵字第八八八九號、八
    十九年度毒偵字第一四四０號不起訴處分，且其八十九年該次之觀察、勒戒，業
    於八十九年五月十六日執行完畢釋放等情，有臺灣高等法院被告全國前案紀錄表
    存卷可按，其於觀察勒戒執行完畢釋放後五年內犯毒品危害防制條例第十條之罪
    ，事證明確，其犯行洵堪認定，應依法論科。
三、按被告犯罪後，毒品危害防制條例業於九十二年六月六日經立法院修正通過後，
    同年七月九日經總統公布，並自公布後六個月即九十三年一月九日開始施行。是
    被告犯罪後，法律已有變更，而就施用第一級、第二級毒品部分之處罰規定，新
    舊法均相同，依刑法第二條第一項前段規定，應適用裁判時修正後之毒品危害防
    制條例第十條第二項之規定處罰。是核被告前因施用毒品案件，經觀察勒戒期滿
    釋放，復於五年內再度施用第一、二級毒品海洛因及甲基安非他命，核其所為，
    係犯修正後毒品危害防制條例第十條第一項之施用第一級毒品海洛因及同條第二
    項之施用第二級毒品甲基安非他命罪。被告於施用第一級、第二級毒品前後持有
    海洛因、甲基安非他命之低度行為，分為施用之高度行為所吸收，均不另論罪。
    被告先後三、四次施用海洛因及二次施用甲基安非他命之犯行，分別時間緊接，
    方法相同，各觸犯構成要件相同之罪，顯分係基於概括犯意為之，均為連續犯，
    應分依刑法第五十六條規定，各以一罪論，並均加重其刑。又被告所犯前開二罪
    ，犯意各別，罪名不同，應分論併罰之。爰審酌被告已因施用毒品案件，經歷觀
    察、勒戒處遇措施，卻未能知所收斂而遠離毒害，戒毒意志尚非堅定，品行非端
    ，惟念及被告於犯罪後尚能坦承犯行，態度堪稱良好，且施用毒品固戕害個人健
    康至深，然就他人權益之侵害仍屬有限，及其犯罪目的、手段、施用毒品次數等
    一切情狀，核情各量處如主文所示之刑，並定應執行刑。末被告施用海洛因及甲
    基安非他命所使用之工具即針筒及玻璃吸食器，雖均為被告所有，業據被告自承
    在卷，惟該物品均未扣案，且據被告陳稱均已丟棄，為免執行困難，本院自不為
    沒收之諭知，附此敘明。
據上論斷，應依刑事訴訟法第二百七十三條之一第一項、第二百九十九條第一項前段
，九十三年一月九日修正施行後毒品危害防制條例第十條第一項、第二項，刑法第十
一條前段、第二條第一項前段、第五十六條、第五十一條第五款，判決如主文。
本案經檢察官吳怡盈到庭執行職務
中　　　華　　　民　　　國　　九十三　　年　　　六　　　月　　 十四 　　日
                                臺灣彰化地方法院刑事第三庭
                                    法      官  簡婉倫
右正本證明與原本無異。
如不服本判決，應於判決送達後十日內，向本院提出上訴狀( 須附繕本 )。
                                    法院書記官  林盛輝
中　　　華　　　民　　　國　　九十三　　年　　　六　　　月　　 十四 　　日
毒品危害防制條例第十條
施用第一級毒品者，處六月以上五年以下有期徒刑。
施用第二級毒品者，處三年以下有期徒刑。
